---
output: github_document
editor_options:
  chunk_output_type: console
---

<!-- README.md is generated from README.Rmd. Please edit that file. -->

```{r, include = FALSE}
knitr::opts_chunk$set(
  collapse = TRUE,
  comment = "#>",
  fig.path = "man/figures/README-",
  out.width = "100%"
)
```

# obrasgov

<!-- badges: start -->
[![R-CMD-check](https://github.com/StrategicProjects/obrasgov/actions/workflows/R-CMD-check.yaml/badge.svg)](https://github.com/StrategicProjects/obrasgov/actions/workflows/R-CMD-check.yaml)
[![Codecov test coverage](https://codecov.io/gh/StrategicProjects/obrasgov/branch/main/graph/badge.svg)](https://app.codecov.io/gh/StrategicProjects/obrasgov)
[![pkgdown](https://github.com/StrategicProjects/obrasgov/actions/workflows/pkgdown.yaml/badge.svg)](https://strategicprojects.github.io/obrasgov/)
[![Project Status: Active](https://www.repostatus.org/badges/latest/active.svg)](https://www.repostatus.org/#active)
[![Lifecycle: experimental](https://img.shields.io/badge/lifecycle-experimental-orange.svg)](https://lifecycle.r-lib.org/articles/stages.html#experimental)
<!-- badges: end -->

O **obrasgov** fornece uma interface R moderna para a [API de Dados Abertos do
ObrasGov](https://api-publica.obrasgov.gestao.gov.br/obras/docs), mantida pelo
Governo Federal brasileiro. O pacote permite obter dados de projetos de
infraestrutura, execução física, empenhos, contratos, geometrias, estudos de
viabilidade e históricos de paralisação ou cancelamento.

## Por que este pacote?

A API oficial é ampla e paginada, mas seu consumo direto exige construir URLs,
tratar erros HTTP, reunir páginas e transformar JSON aninhado. O **obrasgov**
resolve essas tarefas e retorna tibbles prontos para análise, sem descartar
relações um-para-muitos. O público-alvo inclui pesquisadores, órgãos de
controle, gestores públicos, jornalistas de dados e organizações da sociedade
civil.

Principais características:

- interface consistente em `snake_case` para todos os recursos públicos;
- negociação de HTTP/2 sobre TLS, retries e acesso limitado a 60 requisições
  por minuto;
- paginação explícita e metadados de coleta;
- datas convertidas para `Date` e horário de atualização em `POSIXct`;
- listas aninhadas preservadas como list-columns;
- testes sem acesso à rede e integração opcional com a API oficial.

## Instalação

O pacote ainda está em desenvolvimento e não está no CRAN. Instale a versão do
GitHub com:

```{r installation, eval = FALSE}
install.packages("pak")
pak::pak("StrategicProjects/obrasgov")
```

## Uso

```{r basic-example, eval = FALSE}
library(obrasgov)

projetos_pe <- obter_projetos(
  uf_principal = "PE",
  situacao = "Em execução",
  tamanho_da_pagina = 100
)

projetos_pe
obrasgov_metadados(projetos_pe)
```

Os nomes e tipos de filtros podem ser consultados sem acessar a internet:

```{r filters, eval = FALSE}
obrasgov_recursos()
obrasgov_filtros("projetos")
```

Para coletar várias páginas, a opção deve ser explícita:

```{r pagination, eval = FALSE}
contratos <- obter_contratos(
  id_projeto_investimento = "134851.26-07",
  todas_paginas = TRUE,
  limite_paginas = 20
)
```

Veja `vignette("obrasgov")` para a introdução completa e
`vignette("paginacao-e-dados-aninhados")` para paginação e list-columns.

## Nova API

Este pacote usa exclusivamente o novo ambiente em
`https://api-publica.obrasgov.gestao.gov.br/obras`. A API anterior tem
descontinuidade anunciada para 31 de agosto de 2026 e não é suportada.

## Contribuição e conduta

Contribuições são bem-vindas. Leia [CONTRIBUTING.md](CONTRIBUTING.md) e o
[Código de Conduta](CODE_OF_CONDUCT.md) antes de abrir uma issue ou pull
request.

## Licença

MIT © obrasgov authors.
