---
title: "Introducao ao obrasgov"
output: rmarkdown::html_vignette
vignette: >
  %\VignetteIndexEntry{Introducao ao obrasgov}
  %\VignetteEngine{knitr::rmarkdown}
  %\VignetteEncoding{UTF-8}
---

```{r, include = FALSE}
knitr::opts_chunk$set(collapse = TRUE, comment = "#>")
```

O `obrasgov` acessa a API publica do Cadastro Integrado de Projetos de
Investimentos do Governo Federal. O pacote foi desenhado para pesquisas
reprodutiveis: os filtros sao validados localmente, a paginacao e explicita e
os resultados usam tipos previsiveis.

```{r setup}
library(obrasgov)
```

## Recursos

Cada endpoint publico da API possui uma funcao correspondente.

```{r resources}
obrasgov_recursos()
```

Os filtros sao passados por nome em `...`. A funcao `obrasgov_filtros()` evita
que seja necessario memorizar os parametros de cada endpoint.

```{r filters}
obrasgov_filtros("execucao_fisica")
```

## Consultas

A consulta abaixo retorna a primeira pagina de projetos de Pernambuco. Ela nao
e executada durante a construcao da vignette para que a instalacao do pacote
nao dependa da disponibilidade de um servico externo.

```{r query, eval = FALSE}
projetos <- obter_projetos(
  uf_principal = "PE",
  tamanho_da_pagina = 100
)

projetos
```

Os recursos podem ser relacionados pelo campo `id_projeto_investimento`.

```{r related, eval = FALSE}
id <- projetos$id_projeto_investimento[[1]]

execucao <- obter_execucao_fisica(id_projeto_investimento = id)
contratos <- obter_contratos(id_projeto_investimento = id)
empenhos <- obter_empenhos(id_projeto_investimento = id)
```

## Atualizacao da fonte

A API publica informa a data da carga mais recente. Isso permite registrar a
versao temporal da fonte em scripts e relatorios.

```{r updated, eval = FALSE}
obter_data_atualizacao()
```

## Configuracao

O pacote nao exige autenticacao. Tres opcoes permitem adaptar o transporte sem
alterar cada chamada:

```{r options, eval = FALSE}
options(
  obrasgov.base_url = "https://api-publica.obrasgov.gestao.gov.br/obras",
  obrasgov.timeout = 30,
  obrasgov.user_agent = "meu-projeto/1.0 (contato@example.org)"
)
```

Por padrao, o cliente solicita HTTP/2 sobre TLS, repete falhas transitorias e
limita o acesso a 60 requisicoes por minuto.
